【裁判字號】    89,易,837
【裁判日期】    890922
【裁判案由】    侵占
【裁判全文】
臺灣高雄地方法院刑事判決                          八十九年度易字第八三七號
    公  訴  人  臺灣高雄地方法院檢察署檢察官
    被      告  乙○○
右列被告因侵占案件，經檢察官提起公訴（八十八年度偵字第一八０四二號），本院
判決如左：
    主  文
乙○○意圖為自己不法之所有，而侵占自己持有他人之物，處有期徒刑參年。
    事  實
一、乙○○為台灣高雄地方法院檢察署法警，與高雄市政府警察局小港分局警備隊員
    甲○○因公務接觸而認識，民國八十五年七月間，甲○○因其親戚有新台幣（下
    同）六千萬元之債務糾紛，欲自不詳之人處取回骨董及不動產所有權狀，乃委託
    乙○○處理，並於同年七月十二日、十九日，在台灣高雄地方法院分二次交付面
    額各為四百萬元及二百萬元，付款人為台灣銀行高雄分行及高雄市第五信用合作
    社新興分社，支票號碼各為ＢＥ0000000號、ＣＢ0000000號之支
    票二紙之款項供乙○○暫時保管以作為處理債務之用。乙○○因故無法處理，本
    應返還上開六百萬元予甲○○，竟意圖為自己不法之所有，於八十六年初某日將
    上開款項作為自己購屋及清償債務之用而侵吞入己，嗣因甲○○屢次催討，始返
    還二百二十萬元。
二、案經台灣高雄地方法院檢察署政風室簽請檢察官偵查起訴。
    理  由
一、訊據被告乙○○固不否認有自告訴人甲○○收受六百萬元並受託處理債務糾紛，
    嗣將上開款項挪為自己購屋及清償債務之事實，然矢口否認有何侵占犯行，辯稱
    ：伊因債務金額與甲○○交付之金額差距過大而無法處理，甲○○已分二次共取
    回二百二十萬元，後來甲○○未與伊聯絡，故動用到此筆款項，伊有陸續清償部
    分款項，並無侵占意圖云云。經查：右揭受託處理債務及挪用六百萬元購買房屋
    及清償債務之事實，業據被告自白不諱，上開款項係為供處理債務之用，並非付
    與被告之酬勞，此經告訴人於本院審理中指訴甚詳（見本院八十九年九月八日審
    判筆錄），被告既無法排解糾紛，自應返還上開款項，斷無挪為己用之權，其未
    經同意擅自挪用，顯係基於為自己不法利益之侵占意圖為之，其所辯顯係卸責之
    詞，不足採信，此外，復有郵政存簿儲金每日活動戶存提詳情表一紙、支票影本
    二紙、支票存根一紙、彰化商業銀行七賢分行建國路辦事處八十九年五月二十三
    日彰賢建字第八九二號函、八十九年六月二日彰賢建字第九五０號函、台灣銀行
    高雄分行八十九年六月十七日八九銀高營字第四八三九號函、台灣南區郵政管理
    局八十九年七月五日0000000—０二五號函在卷可參，被告犯行洵足認定
    。本件事證明確，應依法論科。
二、核被告所為，係犯刑法第三百三十五條第一項之侵占罪。爰審酌被告身為執法人
    員知法犯法，嚴重破壞司法信譽，其犯罪之動機、目的、手段，其品性、生活狀
    況、智識程度、犯罪所生之損害、犯罪後態度及迄今仍積欠三百八十萬元尚未返
    還等一切情狀，爰量處如主文所示之刑，以資懲儆。
據上論斷，應依刑事訴訟法第二百九十九條第一項前段、刑法第三百三十五條第一項
、罰金罰鍰提高標準條例第一條前段，判決如主文。
本案經檢察官吳秋瑩到庭執行職務。
中      華      民      國    八十九    年      九      月    二十二    日
                                  臺灣高雄地方法院刑事第三庭
                                    審判長法  官  宋  明  中
                                          法  官  周  志  賢
                                      法  官  葉  啟  洲
右正本證明與原本無異。
如不服本判決，應於判決送達後十日內，向本院提出上訴狀。
                                          書記官  盧  雅  婷
中      華      民      國    八十九    年      九      月    二十六    日
附錄本判決之論罪法條：
刑法第三百三十五條第一項
意圖為自己或第三人不法之所有，而侵占自己持有他人之物者，處五年以下有期徒刑
、拘役或科或併科一千元以下罰金。


司法院資訊處製作；財團法人民間司法改革基金會備份。
